Minutes et répertoires du notaire Michel LE CAT, 21 septembre 1638 - 1er juillet 1643 (étude X)
Archives nationales
Minutes et répertoires du notaire Michel LE CAT (étude X)
21 septembre 1638 - 1er juillet 1643
MC/ET/X/83 - MC/ET/X/89, MC/RE/X/1
Etude X; Le cat, Michel
Archives nationales de France
Minutes et répertoires: la loi 2008-696 du 15 juillet 2008 relative aux archives a fixé à 75 ans à compter de la date de l'acte, ou à 25 ans à compter de la date du décès de l'intéressé si ce délai est plus bref, le délai de communication des minutes et répertoires des notaires; ce délai est porté à 100 ans à compter de la date de l'acte si le document se rapporte à un mineur (code du Patrimoine, articles L213-2, 4e d et 5e).
Autres documents de l'étude (dossiers de clients, comptabilité...): s'agissant d'archives privées, ces documents sont communicables selon les modalités fixées par le déposant ou le donateur.
Certains documents ne sont pas accessibles en raison de leur mauvais état de conservation.
Versement
Accès aux instruments de recherche de tous les notaires de l’étude X
Archives de l'étude X
- Minutes de Michel LE CAT, octobre 1638 - décembre 1642; MC/ET/X/83 - MC/ET/X/89
  - Minutes. 1638, octobre - décembre, octobre - décembre 1638; MC/ET/X/83
    Manque(s) constaté(s) dans cet article:
    Le répertoire manque.
    Informations complémentaires:
    Le notaire Michel Le Cat a signé en premier concuremment avec Pierre Huart.
    Informations concernant le classement:
    Le niveau inférieur de description, quand il existe, correspond aux minutes d'actes. Toutes les minutes ne sont pas forcément décrites une à une. Les descriptions de ces minutes sont plus ou moins détaillées.
  - Minutes. 1639, janvier - juin, janvier - juin 1639; MC/ET/X/84; registre
    En tête, table alphabétique par nom de client insérée.
  - Minutes. 1639, juillet - décembre, juillet - décembre 1639; MC/ET/X/85
  - Minutes. 1640, juillet - décembre, juillet - décembre 1640; MC/ET/X/86
  - Minutes. 1641, janvier - juin, janvier - juin 1641; MC/ET/X/87
  - Minutes. 1641, juillet - décembre, juillet - décembre 1641; MC/ET/X/88
  - Minutes. 1642, juillet - décembre, juillet - décembre 1642; MC/ET/X/89
    Les minutes manquent.
    Plus un répertoire sans date dissocié de ses minutes qui sont en déficit.
- Répertoire(s) de Michel LE CAT, 21 septembre 1638 - 1er juillet 1643; MC/RE/X/1
  - Répertoire. 1638, 21 septembre - 1643, 1er juillet, 21 septembre 1638 - 1er juillet 1643; MC/RE/X/1
    Informations concernant le classement et la cotation:
    Le niveau inférieur de description, quand il existe, correspond aux mentions d'actes contenues dans le répertoire. Parmi celles-ci, certaines peuvent y être décrites, de manière plus ou moins détaillée. Pour consulter l'acte proprement dit, il convient de rechercher la cote au niveau des articles (registre ou liasse) des minutes du notaire (cote de type 'MC/ET').
    - Vendition: Pierre Maniere., 02 janvier 1643; MC/RE/X/1
      Informations concernant le classement et la cotation du document: Attention: la cote de répertoire (de type 'MC/RE') ne permet pas de consulter la minute de l'acte. Il convient de rechercher la cote de la minute (de type 'MC/ET') au niveau des articles (registre ou liasse) de minutes du notaire.
      L'accès aux images numérisées des pages du répertoire se fait au niveau de description supérieur (' Répertoire du notaire '), rubrique ' Consulter les archives numérisées associées'.
      Origine de l’information: Dépouillement intégral des actes des notaires de Paris conservés pour l'année 1643 réalisé par Bertrand Garnier, bénévole; les actes ont été analysés d'après les répertoires ou les actes originaux (lorsqu'il n'y avait pas de répertoire)
      Date de création de la notice: 2022 (Lisa Ducamps, stagiaire)
    - Apprentissage: Marin Debray., 02 janvier 1643; MC/RE/X/1
    - Apprentissage: Nicolas Fillaine., 02 janvier 1643; MC/RE/X/1
    - Apprentissage: René Bobusse., 02 janvier 1643; MC/RE/X/1
    - Apprentissage: Georges Parmentier., 02 janvier 1643; MC/RE/X/1
    - Testament: Etienne de Charel ?, Marie Pingre., 05 janvier 1643; MC/RE/X/1
    - Bail: Paul Pigou., 06 janvier 1643; MC/RE/X/1
    - Bail: Charles Rollant., 06 janvier 1643; MC/RE/X/1
    - Vendition: Gillette Thiersault., 06 janvier 1643; MC/RE/X/1
    - Vendition: Louis Pourcel., 06 janvier 1643; MC/RE/X/1
    - Apprentissage: Guillaume Durand., 06 janvier 1643; MC/RE/X/1
    - Apprentissage: Etienne Valleran., 06 janvier 1643; MC/RE/X/1
    - Remboursement: Pierre Baudouin., 07 janvier 1643; MC/RE/X/1
    - Remboursement: Antoine Brigallier., 07 janvier 1643; MC/RE/X/1
    - Constitution: Jean Beroust., 07 janvier 1643; MC/RE/X/1
    - Constitution: Jean Bazin., 07 janvier 1643; MC/RE/X/1
    - Apprentissage: Philippe Fournier., 08 janvier 1643; MC/RE/X/1
    - Apprentissage: Auguste Blache ?., 08 janvier 1643; MC/RE/X/1
    - Mariage: Philippe Coquatesse, Jeanne Catherine., 08 janvier 1643; MC/RE/X/1
    - Titre nouvel: Pierre Perrier., 10 janvier 1643; MC/RE/X/1
    - Titre nouvel: Jean Billard., 10 janvier 1643; MC/RE/X/1
    - Protestation: Marc Payet., 10 janvier 1643; MC/RE/X/1
    - Protestation: Francisque Raspente ?., 10 janvier 1643; MC/RE/X/1
    - Apprentissage: Antoine Poullain., 11 janvier 1643; MC/RE/X/1
    - Apprentissage: Jean Varangot., 11 janvier 1643; MC/RE/X/1
    - Mariage: Paul Rocher, Claude Bourguignon., 11 janvier 1643; MC/RE/X/1
    - Transaction: Jeanne Reverdy., 12 janvier 1643; MC/RE/X/1
    - Transaction: Joseph Haran., 12 janvier 1643; MC/RE/X/1
    - Bail: Jacques Dagneau., 13 janvier 1643; MC/RE/X/1
    - Bail: Nicolas Dequatrevaulx., 13 janvier 1643; MC/RE/X/1
    - Quittance: Gilles Le Semelier., 13 janvier 1643; MC/RE/X/1
    - Quittance: N. Pourcel., 13 janvier 1643; MC/RE/X/1
    - Constitution: Nicolas Fauconnier., 13 janvier 1643; MC/RE/X/1
    - Constitution: Robert Mercier., 13 janvier 1643; MC/RE/X/1
    - Transport de rente: Toussaint Gelmain., 13 janvier 1643; MC/RE/X/1
    - Transport de rente: Edme Boisdon., 13 janvier 1643; MC/RE/X/1
    - Bail: Louis Delardiere., 13 janvier 1643; MC/RE/X/1
    - Bail: Guillaume Ferté., 13 janvier 1643; MC/RE/X/1
    - Testament: Pierre Le Tellier., 14 janvier 1643; MC/RE/X/1
    - Constitution: Jacques Fauconnier., 15 janvier 1643; MC/RE/X/1
    - Constitution: Claude Fremin., 15 janvier 1643; MC/RE/X/1
    - Titre nouvel: Olivier Moreau., 15 janvier 1643; MC/RE/X/1
    - Titre nouvel: Denise Chrestien., 15 janvier 1643; MC/RE/X/1
    - Transport de rente: Dreux Daubray., 16 janvier 1643; MC/RE/X/1
    - Transport de rente: Philippe Le Cousturier., 16 janvier 1643; MC/RE/X/1
    - Bail: Antoine Fournier., 16 janvier 1643; MC/RE/X/1
    - Bail: Jacques Protois., 16 janvier 1643; MC/RE/X/1
    - Mariage: Jean Guerin, Nicole Lhomme., 18 janvier 1643; MC/RE/X/1
    - Mariage: Pierre Taret, Jeanne Barabatte., 18 janvier 1643; MC/RE/X/1
    - Bail: Antoine Fournier., 19 janvier 1643; MC/RE/X/1
    - Bail: Thomas Moussot., 19 janvier 1643; MC/RE/X/1
    - Inventaire: Philippe Hudebert, Hélène Duru., 19 janvier 1643; MC/RE/X/1
    - Accord: Barthélémy Herauldier., 19 janvier 1643; MC/RE/X/1
    - Accord: François Donnive ?., 19 janvier 1643; MC/RE/X/1
    - Titre nouvel: Henri Langlois., 20 janvier 1643; MC/RE/X/1
    - Titre nouvel: Claude Cottereau., 20 janvier 1643; MC/RE/X/1
    - Titre nouvel: Gilles Gentil., 20 janvier 1643; MC/RE/X/1
    - Titre nouvel: Luc Dulis., 20 janvier 1643; MC/RE/X/1
    - Titre nouvel: Denis Herault., 20 janvier 1643; MC/RE/X/1
    - Titre nouvel: Claude Pons., 20 janvier 1643; MC/RE/X/1
    - Bail: Martin Gourdet., 22 janvier 1643; MC/RE/X/1
    - Bail: François Petit., 22 janvier 1643; MC/RE/X/1
    - Bail: Jean Boucher., 23 janvier 1643; MC/RE/X/1
    - Bail: Philibert Beguin., 23 janvier 1643; MC/RE/X/1
    - Bail: Louis Haultin., 23 janvier 1643; MC/RE/X/1
    - Bail: Louis Pourcel., 23 janvier 1643; MC/RE/X/1
    - Bail: Aymard Rouleau., 23 janvier 1643; MC/RE/X/1
    - vendition: Roland Cossart., 24 janvier 1643; MC/RE/X/1
    - vendition: N. Chelot., 24 janvier 1643; MC/RE/X/1
    - Apprentissage: Nicolas Guillard., 24 janvier 1643; MC/RE/X/1
    - Apprentissage: Pierre Colas., 24 janvier 1643; MC/RE/X/1
    - Apprentissage: Antoine Delos., 25 janvier 1643; MC/RE/X/1
    - Apprentissage: Jean Brion., 25 janvier 1643; MC/RE/X/1
    - Mariage: Jean Charpentier, Marie Flament., 25 janvier 1643; MC/RE/X/1
    - Titre nouvel: François Ferrand., 25 janvier 1643; MC/RE/X/1
    - Titre nouvel: N. Brou., 25 janvier 1643; MC/RE/X/1
    - Apprentissage: Charles Quint., 28 janvier 1643; MC/RE/X/1
    - Apprentissage: Simon Morlat., 28 janvier 1643; MC/RE/X/1
    - Consentement: Etienne Dubourglabbé., 28 janvier 1643; MC/RE/X/1
    - Mariage: Jacques Augrave, Magdelaine Rigault., 28 janvier 1643; MC/RE/X/1
    - Foi et hommage: Jean-Baptiste d'Auray de Seronville., 31 janvier 1643; MC/RE/X/1
    - Mariage: Hiérosme Batelet, Louise Buquet., 01 février 1643; MC/RE/X/1
    - Ratification: Guillaume de Largilliere., 01 février 1643; MC/RE/X/1
    - Apprentissage: Jacques Parent., 01 février 1643; MC/RE/X/1
    - Apprentissage: Jean Parent., 01 février 1643; MC/RE/X/1
    - Titre nouvel: Catherine Dupre., 04 février 1643; MC/RE/X/1
    - Titre nouvel: Jean Billart., 04 février 1643; MC/RE/X/1
    - Compromis: Laurent Boucault., 04 février 1643; MC/RE/X/1
    - Sentence arbitrale: Claude Poiret., 05 février 1643; MC/RE/X/1
    - Apprentissage: Antoine Jamet., 05 février 1643; MC/RE/X/1
    - Apprentissage: Marie Troslay., 05 février 1643; MC/RE/X/1
    - Echange: Nicolas Amaury., 06 février 1643; MC/RE/X/1
    - Echange: Jacques Guibillon ? Grubillon., 06 février 1643; MC/RE/X/1
    - Quittance: Pasquier Tronche., 06 février 1643; MC/RE/X/1
    - Quittance: Henri Hue., 06 février 1643; MC/RE/X/1
    - vendition: Magdelaine Barbe., 06 février 1643; MC/RE/X/1
    - vendition: Michelle Barbe., 06 février 1643; MC/RE/X/1
    - vendition: François Lefebure., 06 février 1643; MC/RE/X/1
    - Transport de rente: François d'Alesso., 07 février 1643; MC/RE/X/1
    - Transport de rente: Jean Le Vasseur., 07 février 1643; MC/RE/X/1
    - vendition: Louis Mareschal., 09 février 1643; MC/RE/X/1
    - Vendition: Claude Mallessart., 09 février 1643; MC/RE/X/1
    - Promesse: Louis Pille., 07 février 1643; MC/RE/X/1
    - Promesse: Olivier Le Tardif., 07 février 1643; MC/RE/X/1
    - Promesse: Charles Harnoyer., 10 février 1643; MC/RE/X/1
    - Promesse: Michelle Gaudon., 10 février 1643; MC/RE/X/1
    - Transport de rente: Louis Varlet., 10 février 1643; MC/RE/X/1
    - Transport de rente: Etienne Feydeau., 10 février 1643; MC/RE/X/1
    - Mariage: Jean Cacquart, Geneviève Loire., 14 février 1643; MC/RE/X/1
    - Titre nouvel: Pierre Nourry., 14 février 1643; MC/RE/X/1
    - Titre nouvel: François Debray., 14 février 1643; MC/RE/X/1
    - Rachat: Florent Pinsson ? Puisson., 14 février 1643; MC/RE/X/1
    - Rachat: Pierre Henriot., 14 février 1643; MC/RE/X/1
    - vendition: Guillaume Olivier., 17 février 1643; MC/RE/X/1
    - Vendition: Jean Debilly., 17 février 1643; MC/RE/X/1
    - Apprentissage: Michel Pastoureau., 17 février 1643; MC/RE/X/1
    - Apprentissage: Jacques Baudot., 17 février 1643; MC/RE/X/1
    - Testament: Jeanne Hudebert., 21 février 1643; MC/RE/X/1
    - Promesse: Robert Hubert., 21 février 1643; MC/RE/X/1
    - Promesse: Claude Ribot., 21 février 1643; MC/RE/X/1
    - Rachat: Antoine Amaury., 21 février 1643; MC/RE/X/1
    - Rachat: Louis Drouet., 21 février 1643; MC/RE/X/1
    - Apprentissage: Guillaume Vaillant., 22 février 1643; MC/RE/X/1
    - Apprentissage: Henri Hue., 22 février 1643; MC/RE/X/1
    - Titre nouvel: Roland Cheron., 22 février 1643; MC/RE/X/1
    - Titre nouvel: Louis Pourcel., 22 février 1643; MC/RE/X/1
    - Apprentissage: Vincent Despeigne., 23 février 1643; MC/RE/X/1
    - Apprentissage: Guillaume Billiard., 23 février 1643; MC/RE/X/1
    - Transport: Barbe Herny ?., 24 février 1643; MC/RE/X/1
    - Transport: Mondot Ducarrous., 24 février 1643; MC/RE/X/1
    - Compte et quittance: Jacques Antony., 24 février 1643; MC/RE/X/1
    - Compte et quittance: N. Le Gendre., 24 février 1643; MC/RE/X/1
    - Mariage: Barthélémy Le Noir, Marie Dutoc ?., 26 février 1643; MC/RE/X/1
    - Donation: Jean Perou., 03 mars 1643; MC/RE/X/1
    - Apprentissage: Antoine Despagne., 03 mars 1643; MC/RE/X/1
    - Apprentissage: Edouard Bertin., 03 mars 1643; MC/RE/X/1
    - Quittance: Elisabeth Bachelier., 03 mars 1643; MC/RE/X/1
    - Quittance: N. Huart., 03 mars 1643; MC/RE/X/1
    - Promesse: Liénard Delais., 04 mars 1643; MC/RE/X/1
    - Promesse: Guillaume Gaudon., 04 mars 1643; MC/RE/X/1
    - Promesse: Olivier le Tardif., 04 mars 1643; MC/RE/X/1
    - Constitution: Jean Debray., 04 mars 1643; MC/RE/X/1
    - Constitution: Girard Pottier., 04 mars 1643; MC/RE/X/1
    - Apprentissage: Gabriel Delamare., 05 mars 1643; MC/RE/X/1
    - Apprentissage: N. Hallier., 05 mars 1643; MC/RE/X/1
    - Vendition: Jean Guillier., 05 mars 1643; MC/RE/X/1
    - Vendition: Jean Le Brait ?., 05 mars 1643; MC/RE/X/1
    - Accord: Jacques Save., 06 mars 1643; MC/RE/X/1
    - Accord: Nicolas Gilbert., 06 mars 1643; MC/RE/X/1
    - Compromis: Christophe Vangangel., 06 mars 1643; MC/RE/X/1
    - Compromis: Thomas Holst ?., 06 mars 1643; MC/RE/X/1
    - Accord: Barthélémy Delavergne., 06 mars 1643; MC/RE/X/1
    - Accord: Henri Triboudet., 06 mars 1643; MC/RE/X/1
    - Rachat: N. Huard., 07 mars 1643; MC/RE/X/1
    - Rachat: Jacques Paul., 07 mars 1643; MC/RE/X/1
    - Don mutuel: Marc Croyer, Adrienne Le Riche., 07 mars 1643; MC/RE/X/1
    - Marché: Léonard Guillery., 08 mars 1643; MC/RE/X/1
    - Marché: Nicolas Chevallier., 08 mars 1643; MC/RE/X/1
    - Apprentissage: Antoine Gosson., 08 mars 1643; MC/RE/X/1
    - Apprentissage: Etienne Bathin ?., 08 mars 1643; MC/RE/X/1
    - Bail: Pierre Le Maistre., 10 mars 1643; MC/RE/X/1
    - Bail: Thomas Oniot., 10 mars 1643; MC/RE/X/1
    - Vendition: Noël Tiphaine., 14 mars 1643; MC/RE/X/1
    - Vendition: Pierre Le Maistre., 14 mars 1643; MC/RE/X/1
    - Transport de droit successif: Ravend ? Besson., 14 mars 1643; MC/RE/X/1
    - Transport de droit successif: Mathurin Besson., 14 mars 1643; MC/RE/X/1
    - Rachat: Pierre Bezard., 14 mars 1643; MC/RE/X/1
    - Rachat: Geoffroy Moreau., 14 mars 1643; MC/RE/X/1
    - Bail à rente: Denis Gouliard., 17 mars 1643; MC/RE/X/1
    - Bail à rente: Nicolas Nicolas., 17 mars 1643; MC/RE/X/1
    - Testament: Antoine Fagard., 17 mars 1643; MC/RE/X/1
    - Remboursement: Perrette Bouquet., 21 mars 1643; MC/RE/X/1
    - Remboursement: Nicolas Chevallier., 21 mars 1643; MC/RE/X/1
    - Bail: André Bourgot., 24 mars 1643; MC/RE/X/1
    - Bail: Etienne Sucart., 24 mars 1643; MC/RE/X/1
    - Transport: Claude Parcq., 24 mars 1643; MC/RE/X/1
    - Transport: Simon Leclerc., 24 mars 1643; MC/RE/X/1
    - Apprentissage: Médéric Bruau., 26 mars 1643; MC/RE/X/1
    - Apprentissage: Daniel Jost., 26 mars 1643; MC/RE/X/1
    - Acceptation de donation: Guillaume Puart., 26 mars 1643; MC/RE/X/1
    - Acceptation de donation: Jean Thoisin ?., 26 mars 1643; MC/RE/X/1
    - Constitution: Aimé Boisdon., 27 mars 1643; MC/RE/X/1
    - Constitution: Toussaint Gelmain., 27 mars 1643; MC/RE/X/1
    - Bail: Nicolas Gervais., 27 mars 1643; MC/RE/X/1
    - Bail: Michel Paramour., 27 mars 1643; MC/RE/X/1
    - Testament: Antoine Brigallier., 31 mars 1643; MC/RE/X/1
    - Apprentissage: Claude Blanche., 23 mars 1643; MC/RE/X/1
    - Apprentissage: Jean Jamet., 23 mars 1643; MC/RE/X/1
    - Association: Odet Thieriat., 30 mars 1643; MC/RE/X/1
    - Association: Gilles Dalmont., 30 mars 1643; MC/RE/X/1
    - Quittance: Nicolas Gilles du Essart ?., 04 avril 1643; MC/RE/X/1
    - Quittance: Jean Le Marchand., 04 avril 1643; MC/RE/X/1
    - Vente: Claude Soultier., 07 avril 1643; MC/RE/X/1
    - Vente: Etienne Soultier., 07 avril 1643; MC/RE/X/1
    - Vente: Claude Males... ?., 07 avril 1643; MC/RE/X/1
    - Echange: Marquis Desnotz., 10 avril 1643; MC/RE/X/1
    - Echange: Jean Louis., 10 avril 1643; MC/RE/X/1
    - Quittance: Jeanne Barbier., 10 avril 1643; MC/RE/X/1
    - Quittance: Antoine Amaury., 10 avril 1643; MC/RE/X/1
    - [?]: Marc Raganel., 11 avril 1643; MC/RE/X/1
    - [?]: Daniel Raganel., 11 avril 1643; MC/RE/X/1
    - [?]: Philippe de Brouilly., 11 avril 1643; MC/RE/X/1
    - Procuration: Charles Chelot, Anne Moreau., 13 avril 1643; MC/RE/X/1
    - Accord: Henri Guichard, Marie Creteil., 14 avril 1643; MC/RE/X/1
    - Accord: Pierre Courbel., 14 avril 1643; MC/RE/X/1
    - Elargissement: Louis Berrier., 15 avril 1643; MC/RE/X/1
    - Elargissement: René Boireau., 15 avril 1643; MC/RE/X/1
    - Accord: Jean Sillier., 16 avril 1643; MC/RE/X/1
    - Accord: Jacques Peaudeloup., 16 avril 1643; MC/RE/X/1
    - Procuration: Pasquier Gosse., 17 avril 1643; MC/RE/X/1
    - Concordat: Pasquier Gosse., 17 avril 1643; MC/RE/X/1
    - Concordat: Pierre Deschasteaux., 17 avril 1643; MC/RE/X/1
    - Bail à loyer: Guillaume Fremin., 17 avril 1643; MC/RE/X/1
    - Bail à loyer: Claude Hacte., 17 avril 1643; MC/RE/X/1
    - Don mutuel: Jean Charpentier, Marie Flament., 21 avril 1643; MC/RE/X/1
    - Apprentissage: Nicolas Valton., 21 avril 1643; MC/RE/X/1
    - Apprentissage: Michel Langlois., 21 avril 1643; MC/RE/X/1
    - Mariage: Nicolas de Sene, Jacqueline de Cornu., 22 avril 1643; MC/RE/X/1
    - Apprentissage: Pierre André., 22 avril 1643; MC/RE/X/1
    - Apprentissage: N. Grenier., 22 avril 1643; MC/RE/X/1
    - Apprentissage: N. Boudet., 22 avril 1643; MC/RE/X/1
    - Promesse: Jean Lorget., 22 avril 1643; MC/RE/X/1
    - Promesse: Pierre Senier ?., 22 avril 1643; MC/RE/X/1
    - Mariage: Jules Dubus, Jeanne Rollet., 22 avril 1643; MC/RE/X/1
    - Titre nouvel: Louis Panseron., 23 avril 1643; MC/RE/X/1
    - Titre nouvel: Antoine Amaury., 23 avril 1643; MC/RE/X/1
    - Mariage: Guillaume Esnault, Louise Gallete., 23 avril 1643; MC/RE/X/1
    - Rachat: Marie Brotin., 24 avril 1643; MC/RE/X/1
    - Rachat: Marc Antoine Morel., 24 avril 1643; MC/RE/X/1
    - Apprentissage: Barthélémy Cheval., 27 avril 1643; MC/RE/X/1
    - Apprentissage: Bernard Duparquet., 27 avril 1643; MC/RE/X/1
    - Apprentissage: Antoine Quentin., 30 avril 1643; MC/RE/X/1
    - Apprentissage: Martial Mathieu., 30 avril 1643; MC/RE/X/1
    - Désistement: Françoise Bournaveau., 01 mai 1643; MC/RE/X/1
    - Désistement: Jean Brigallier., 01 mai 1643; MC/RE/X/1
    - Bail à loyer: Germain Vercollier., 01 mai 1643; MC/RE/X/1
    - Bail à loyer: Pierre Courtois., 01 mai 1643; MC/RE/X/1
    - Inventaire: Antoine Brigallier., 02 mai 1643; MC/RE/X/1
    - Apprentissage: Marc Melin., 03 mai 1643; MC/RE/X/1
    - Apprentissage: Thibault Fournier., 03 mai 1643; MC/RE/X/1
    - Apprentissage: Jean Vollet., 04 mai 1643; MC/RE/X/1
    - Apprentissage: Simon Lelytte., 04 mai 1643; MC/RE/X/1
    - Bail: Eustache Pierre., 06 mai 1643; MC/RE/X/1
    - Bail: Nicolas Leclerc., 06 mai 1643; MC/RE/X/1
    - Bail: Marguerite Bourdin., 08 mai 1643; MC/RE/X/1
    - Bail: Henri Tureau., 08 mai 1643; MC/RE/X/1
    - Bail: Louise Evrard., 08 mai 1643; MC/RE/X/1
    - Vente: Nicolas Pommereux., 09 mai 1643; MC/RE/X/1
    - Vente: Barbe Godier., 09 mai 1643; MC/RE/X/1
    - Vente: Jacques Ysoré., 09 mai 1643; MC/RE/X/1
    - Délivrance de legs: Jean Brigallier., 11 mai 1643; MC/RE/X/1
    - Délivrance de legs: Françoise Bournaveau., 11 mai 1643; MC/RE/X/1
    - Ratification: Nicole Jullien., 11 mai 1643; MC/RE/X/1
    - Quittance: Abraham Boullanger., 15 mai 1643; MC/RE/X/1
    - Quittance: Antoine Cocuel., 15 mai 1643; MC/RE/X/1
    - Apprentissage: Etienne Passavant., 15 mai 1643; MC/RE/X/1
    - Apprentissage: Nicolas Passavant., 15 mai 1643; MC/RE/X/1
    - Apprentissage: Marie Beruolle., 15 mai 1643; MC/RE/X/1
    - Procuration: Jean de Navarre., 15 mai 1643; MC/RE/X/1
    - Procuration: Pierre Hallé., 15 mai 1643; MC/RE/X/1
    - Offres: Toussaint Moussier., 16 mai 1643; MC/RE/X/1
    - Offres: Guillaume Ozeray., 16 mai 1643; MC/RE/X/1
    - Bail: Elisabeth Boursin., 19 mai 1643; MC/RE/X/1
    - Bail: Anne Boursin., 19 mai 1643; MC/RE/X/1
    - Bail: François Mazot., 19 mai 1643; MC/RE/X/1
    - Marché: Charles Barbery., 20 mai 1643; MC/RE/X/1
    - Marché: Henri Triboudet., 20 mai 1643; MC/RE/X/1
    - Quittance: Claude Maucour., 21 mai 1643; MC/RE/X/1
    - Quittance: André Drousson., 21 mai 1643; MC/RE/X/1
    - Quittance: Charles de Fict., 21 mai 1643; MC/RE/X/1
    - Mariage: Jacques Gaulcher, Claude Baudot., 25 mai 1643; MC/RE/X/1
    - Apprentissage: Magdelaine Guyot., 26 mai 1643; MC/RE/X/1
    - Apprentissage: Philippe Minville., 26 mai 1643; MC/RE/X/1
    - Traité d'office: Christophe Juchault., 27 mai 1643; MC/RE/X/1
    - Traité d'office: Jean Blanchart., 27 mai 1643; MC/RE/X/1
    - Bail: Pierre Macaire., 27 mai 1643; MC/RE/X/1
    - Bail: Nicolas Potier., 27 mai 1643; MC/RE/X/1
    - Vente: Charles Basty., 30 mai 1643; MC/RE/X/1
    - Vente: Pierre Basty., 30 mai 1643; MC/RE/X/1
    - Vente: Thomas Bouissant., 30 mai 1643; MC/RE/X/1
    - Constitution: Antoine Braconier., 30 mai 1643; MC/RE/X/1
    - Constitution: Guillaume Hubert., 30 mai 1643; MC/RE/X/1
    - Testament: Antoinette Chesneau., 03 juin 1643; MC/RE/X/1
    - Testament: Pierre Lefebure., 03 juin 1643; MC/RE/X/1
    - Constitution: Pierre Huart., 03 juin 1643; MC/RE/X/1
    - Accord: Françoise Rimbour., 04 juin 1643; MC/RE/X/1
    - Accord: Jean Boucher., 04 juin 1643; MC/RE/X/1
    - Constitution: Symphorien Bibault., 04 juin 1643; MC/RE/X/1
    - Constitution: Louis Dolbel., 04 juin 1643; MC/RE/X/1
    - Constitution: Jean Dolbel., 04 juin 1643; MC/RE/X/1
    - Bail: Jacques Daragon., 05 juin 1643; MC/RE/X/1
    - Bail: Anne Scarron., 05 juin 1643; MC/RE/X/1
    - Obligation: Marc Vassol., 06 juin 1643; MC/RE/X/1
    - Obligation: Jean Guyde., 06 juin 1643; MC/RE/X/1
    - Bail: Nicole Le Sage., 06 juin 1643; MC/RE/X/1
    - Bail: César Berault., 06 juin 1643; MC/RE/X/1
    - Obligation: Marc Rassol., 08 juin 1643; MC/RE/X/1
    - Obligation: Denis Godin., 08 juin 1643; MC/RE/X/1
    - Obligation: Etienne Rozeau., 08 juin 1643; MC/RE/X/1
    - Obligation: Denis Porcher., 08 juin 1643; MC/RE/X/1
    - Accord: Pierre Bellanger., 09 juin 1643; MC/RE/X/1
    - Accord: Jean Hochet., 09 juin 1643; MC/RE/X/1
    - Rachat: Jean Gaudeffroy., 09 juin 1643; MC/RE/X/1
    - Rachat: Marguerite Fabry., 09 juin 1643; MC/RE/X/1
    - Bail: Germain Lefebure., 10 juin 1643; MC/RE/X/1
    - Bail: Pierre Froger., 10 juin 1643; MC/RE/X/1
    - Vente: Jean Lagasche., 11 juin 1643; MC/RE/X/1
    - Vente: Pierre Thierry., 10 juin 1643; MC/RE/X/1
    - Constitution: Jacques Mare., 12 juin 1643; MC/RE/X/1
    - Constitution: Jean Peauselier., 12 juin 1643; MC/RE/X/1
    - Constitution: Nicolas Barbier., 13 juin 1643; MC/RE/X/1
    - Constitution: Pierre Besnard., 13 juin 1643; MC/RE/X/1
    - Donation: Magdelaine Croyer., 13 juin 1643; MC/RE/X/1
    - Donation: Marie Pelloquin., 13 juin 1643; MC/RE/X/1
    - Donation: Anne Pelloquin., 13 juin 1643; MC/RE/X/1
    - Transport de rente: Adrienne Delarue., 15 juin 1643; MC/RE/X/1
    - Transport de rente: Nicolas Pinchart., 15 juin 1643; MC/RE/X/1
    - Rachat: Magdelaine Legrand., 15 juin 1643; MC/RE/X/1
    - Rachat: Jeanne Georges., 15 juin 1643; MC/RE/X/1
    - Rachat: Louis Denise., 15 juin 1643; MC/RE/X/1
    - Rachat: Charles Denise., 15 juin 1643; MC/RE/X/1
    - Rachat: Louis Gilbert., 15 juin 1643; MC/RE/X/1
    - Rachat: Michel de Marillac., 15 juin 1643; MC/RE/X/1
    - Rachat: Marguerite Pausier., 15 juin 1643; MC/RE/X/1
    - Rachat: Nicolas Lymosin., 15 juin 1643; MC/RE/X/1
    - Quittance: Léonard Desgereaux., 16 juin 1643; MC/RE/X/1
    - Quittance: Jean le Marchand., 16 juin 1643; MC/RE/X/1
    - Apprentissage: Philippe Vallée., 18 juin 1643; MC/RE/X/1
    - Apprentissage: Pierre Courtau., 18 juin 1643; MC/RE/X/1